臺灣高雄地方法院刑事判決　　　　　　　96年度訴字第4429號
公　訴　人　臺灣高雄地方法院檢察署檢察官
被　　　告　甲○○
上列被告因違反毒品危害防制條例案件，經檢察官提起公訴（96
年度毒偵字第8455號），本院合議庭裁定由受命法官獨任進行簡
式審判程序，茲判決如下：
    主  文
甲○○施用第一級毒品，累犯，處有期徒刑玖月。
    事  實
一、甲○○前於民國90年間，因施用毒品案件，經本院以90年度
    毒聲字第2653號裁定送勒戒所觀察、勒戒，因認有繼續施用
    毒品之傾向，再經本院以90年度毒聲字第3019號裁定送強制
    戒治，嗣因認無繼續執行戒治之必要，經本院以90年度毒聲
    字第6427號裁定停止戒治，惟因復有撤銷停止戒治之原因，
    再經本院以91年度毒聲字第31號裁定撤銷停止戒治，而再施
    以戒治，繼於91年11月13日強制戒治執行完畢，並經臺灣高
    雄地方法院檢察署檢察官於同年月25日以91年度戒毒偵字第
    1082 號 為不起訴處分確定。又前於92年間，因施用毒品案
    件，經本院以92年度簡字第5005號判決判處有期徒刑6 月確
    定，復於93年間，因竊盜案件，經本院以93年度易字第1472
    號判決判處有期徒刑6 月確定，再於同年間，因施用毒品案
    件，經本院以93年度易字第1473號判決判處有期徒刑7 月確
    定，後二案件並經本院以95年度聲字第1421號裁定定其應執
    行刑為有期徒刑1 年，繼與上開有期徒刑6 月接續執行後，
    嗣於95年6 月15日縮短刑期假釋出監，甫於同年9 月1 日保
    護管束期滿未經撤銷假釋視為執行完畢。詎其仍不知戒絕毒
    癮，明知海洛因經公告列為毒品危害防制條例第2 條第2 項
    第1 款之第一級毒品，不得非法持有、施用，復基於施用第
    一級毒品海洛因之犯意，於強制戒治執行完畢釋放後5 年內
    之96年8 月30日上午9 、10時許，在高雄市苓雅區○○○路
    14 巷17 號友人住處內，以將海洛因摻水置入針筒注射體內
    之方式，施用第一級毒品海洛因1 次。嗣於同日下午4 時25
    分許，為警據報在上址查獲，繼經警採集其尿液送驗後，始
    查知上情。
二、案經高雄市政府警察局苓雅分局報請臺灣高雄地方法院檢察
    署檢察官偵查起訴。
    理  由
一、按本件被告甲○○所犯係死刑、無期徒刑、最輕本刑為3 年
    以上有期徒刑以外之罪，其於準備程序就前揭被訴事實為有
    罪之陳述，經受命法官告知簡式審判程序之旨，並聽取其與
    公訴人之意見後，本院認無不得或不宜改依簡式審判程序進
    行之處，爰依刑事訴訟法第273 條之1 第1 項、第284 條之
    1 規定，裁定本件由受命法官獨任進行簡式審判程序，合先
    敘明。
二、訊據被告甲○○對於在上揭時、地，以上述方式施用第一級
    毒品海洛因1 次之事實坦承不諱（本院卷第30、40頁參照）
    ，且查：
    (一)被告為警查獲時，於96年8 月30日下午5 時5 分許所採集
      之尿液，經送驗結果，確呈嗎啡陽性反應，有高雄市立凱
      旋醫院96年9 月10日報告編號A00000000 號濫用藥物尿液
      檢驗報告暨濫用藥物尿液檢體監管記錄表各1 紙在卷可稽
      （警卷第6 、7 頁參照）。是被告前揭自白與事實相符，
      應堪採為被告有罪之證據，則被告施用第一級毒品海洛因
      1 次之犯行，堪以認定。
    (二)又被告前於90年間，因施用毒品案件，經本院以90年度毒
      聲字第2653號裁定送勒戒所觀察、勒戒，因認有繼續施用
      毒品之傾向，再經本院以90年度毒聲字第3019號裁定送強
      制戒治，嗣因認無繼續執行戒治之必要，經本院以90年度
      毒聲字第6427號裁定停止戒治，惟因復有撤銷停止戒治之
      原因，再經本院以91年度毒聲字第31號裁定撤銷停止戒治
      ，而再施以戒治，繼於91年11月13日強制戒治執行完畢，
      並經臺灣高雄地方法院檢察署檢察官於91年11月25日以91
      年度戒毒偵字第1082號為不起訴處分確定之事實，有本院
      被告院內索引卡紀錄表、臺灣高等法院被告前案紀錄表各
      1 份在卷足參，其於前案強制戒治執行完畢釋放後，5 年
      內再犯本件施用毒品罪之事實，事證明確，應予依法論罪
      科刑。
三、查海洛因係毒品危害防制條例第2 條第2 項第1 款所稱之第
    一級毒品，不得非法持有、施用。核被告所為，係犯毒品危
    害防制條例第10條第1 項之施用第一級毒品罪。其施用第一
    級毒品前，持有海洛因之低度行為，應為施用之高度行為所
    吸收，不另論罪。查被告前於92年間，因施用毒品案件，經
    本院以92年度簡字第5005號判決判處有期徒刑6 月確定，復
    於93年間，因竊盜案件，經本院以93年度易字第1472號判決
    判處有期徒刑6 月確定，再於同年間，因施用毒品案件，經
    本院以93年度易字第1473號判決判處有期徒刑7 月確定，後
    二案件並經本院以95年度聲字第1421號裁定定其應執行刑為
    有期徒刑1 年，繼與上開有期徒刑6 月接續執行後，嗣於95
    年6 月15日縮短刑期假釋出監，甫於同年9 月1 日保護管束
    期滿未經撤銷假釋視為執行完畢之事實，有本院被告院內索
    引卡紀錄表、臺灣高等法院被告前案紀錄表各1 份附卷可參
    ，其受有期徒刑之執行完畢，5 年以內故意再犯本件有期徒
    刑以上之罪，為累犯，應依刑法第47條第1 項規定加重其刑
    。爰審酌被告前因施用毒品案件經強制戒治執行完畢釋放後
    ，復因施用毒品案件多次經本院判刑確定，業如前述，竟仍
    未能徹底戒絕毒品，復犯本案施用毒品，顯見其無戒毒悔改
    之意，惟念其施用毒品之次數、施用毒品乃自戕一己之身體
    健康，尚未對他人造成危害，且犯後已坦承犯行，態度良好
    ，目前已在高雄市立凱旋醫院治療毒癮，有門診收據數紙附
    卷可參（本院卷第43至45頁參照）等一切情狀，量處如主文
    所示之刑，以資懲戒。
據上論斷，應依刑事訴訟法第273 之1 第1 項、第284 條之1 、
第299 條第1 項前段，毒品危害防制條例第10條第1 項，刑法第
11條前段、第47條第1 項，判決如主文。
本案經檢察官李佳韻到庭執行職務。
中　　華　　民　　國　　96　　年　　11　　月　　30　　日
                    刑事第八庭  法　官　陳振嘉
以上正本證明與原本無異。
如不服本判決應於收受本判決後10日內向本院提出上訴書狀，並
應敘述具體理由，如未敘述上訴理由者，應於上訴期間屆滿後20
日內補提理由書狀於本院（均須按他造當事人之人數附繕本）「
切勿逕送上級法院」。
中　　華　　民　　國　　96　　年　　11　　月　　30　　日
  　　　　　　　　　　　　　　　 書記官  顏宗貝
附錄本案判決論罪科刑法條：
毒品危害防制條例第10條第1項
施用第一級毒品者，處6 月以上5 年以下有期徒刑。
